臺灣高等法院臺中分院民事裁定
110年度勞上字第24號
上  訴  人  施秋靜  

訴訟代理人  林萬生律師
上列上訴人因與被上訴人苗栗縣私立君毅高級中學、教育部間有
關教育事務事件，不服本院於中華民國111年4月29日所為第二審
判決，提起上訴，本院裁定如下：
    主  文
上訴人應於收受本裁定正本七日內，補繳第一審裁判費新臺幣13
,335元、第二審裁判費新臺幣21,502元及第三審裁判費新臺幣21
,502元，如未依限補正，即裁定駁回上訴。
    理  由
一、按提起第三審上訴，應依民事訴訟法第77條之16規定，繳納
    裁判費，此為必須具備之程式；當事人提起第三審上訴，若
    未依上開規定繳納裁判費者，原第二審法院應定期間命其補
    正，如不於期間內補正，應以裁定駁回之，民事訴訟法第48
    1條準用第442條第2項定有明文。又核定訴訟標的之價額，
    以起訴時之交易價額為準；無交易價額者，以原告就訴訟標
    的所有之利益為準；訴訟標的之價額不能核定者，以第466
    條所定不得上訴第三審之最高利益額數加十分之一定之，同
    法第77條之1第2項、第77條之12分別定有明文。
二、經查，上訴人起訴請求確認被上訴人苗栗縣私立君毅高級中
    學108年3月28日君中人字第1080001612號令之懲處（下稱系
    爭懲處）及被上訴人教育部108年12月2日臺教法㈢字第10801
    73465號函之申訴評議決定，均無效，雖屬不同訴訟標的，
    但自經濟上觀之，係對系爭懲處及後續之救濟途徑法律效果
    為爭執，訴訟目的一致，不超出終局標的範圍，其訴訟標的
    價額，應無需合併計算，僅以系爭懲處之訴訟標的價額核定
    之。又確認系爭懲處無效之訴，並非對於親屬關係及身分上
    之權利有所主張，上訴人亦陳稱訴訟標的之價額絕對超過新
    臺幣（下同）165萬元等語（本院卷第233-234頁），應屬財
    產權訴訟，且其訴訟標的之價額不能核定，依民事訴訟法第
    77條之12規定，應以同法第466條所定不得上訴第三審之最
    高利益額數加10分之1即165萬元定之，應分別徵第一審裁判
    費17,335元、第二審及第三審裁判費各26,002元。而扣除上
    訴人已繳納第一審裁判費4,000元、第二審及第三審裁判費
    各4,500元（臺灣高等行政法院109年度訴字第19號卷第6頁
    、本院卷第19頁及外放之本院自行收納款項收據），應分別
    再繳納13,335元、21,502元、21,502元，爰依前揭規定，命
    上訴人應於收受本裁定送達起7日內補正，逾期未補正，即
    駁回其上訴，特此裁定。
中　　華　　民　　國　　111 　年　　7 　　月　　4 　　日
        　　     勞動法庭     審判長法　官  林慧貞
　　　　　　　　　　　　　　        法　官  莊嘉蕙
　　　　　　　　　　　　　　　      法　官  劉惠娟
正本係照原本作成。        
核定訴訟標的價額部分得抗告，其餘不得抗告。
如不服本裁定應於裁定送達後10日內向本院提出抗告理由狀（須
按他造人數附具繕本），並繳納抗告裁判費新台幣1000元。因疫
情而遲誤不變期間，得向法院聲請回復原狀。
                                    書記官  陳文明
　　　　　　　　　　　　　　　　　　
中　　華　　民　　國　　111 　年　　7 　　月　　4 　　日